臺灣橋頭地方法院民事判決
                                    110年度勞訴字第147號
原      告  陳惠雀  

訴訟代理人  陳彥均律師(法扶律師)
被      告  重愛早餐店

法定代理人  陳威誠  
訴訟代理人  游若庭  
追加被告    黃惠君  
訴訟代理人  莊悅琳  
上列當事人間請求給付資遣費等事件，本院於民國111年5月3日
言詞辯論終結，判決如下：
    主  文
被告甲○○○○應給付原告新臺幣貳拾陸萬捌仟零參拾肆元，及自民
國一一０年十月二十七日起至清償日止，按週年利率百分之五計
算之利息。
被告甲○○○○應提撥新臺幣肆萬肆仟參佰伍拾捌元至原告於勞工保
險局設立之勞工退休金專戶。
被告甲○○○○應開立非自願離職證明書予原告。
原告其餘之訴駁回。
訴訟費用由被告甲○○○○負擔百分之八十三；餘由原告負擔。
本判決第一項得假執行。但被告甲○○○○如以新臺幣貳拾陸萬捌仟
零參拾肆元為原告預供擔保後，得免為假執行。
本判決第二項得假執行。但被告甲○○○○如以新臺幣肆萬肆仟參佰
伍拾捌元為原告預供擔保後，得免為假執行。
原告其餘假執行之聲請駁回。
    事實及理由
壹、程序部分：
一、按訴狀送達後，原告不得將原訴變更或追加他訴；但請求之
    基礎事實同一者，不在此限，民事訴訟法第255 條第1項第2
    款定有明文。本件原告原起訴聲明：㈠被告甲○○○○應給付原
    告新臺幣(下同)390,521元，及自起訴狀繕本送達翌日起至
    清償日止，按週年利率5%計算之利息；㈡被告甲○○○○應給付
    原告44,358元至原告之勞工退休金專戶；㈢被告甲○○○○應發
    給原告非自願離職證明書。嗣於審理中以丙○○與重愛餐店係
    原告之共同雇主為由，追加丙○○為被告，並變更聲明為：㈠
    被告甲○○○○應給付原告390,521元，及自起訴狀繕本送達翌
    日起至清償日止，按週年利率5%計算之利息；㈡被告丙○○應
    給付原告390,521元，及自起訴狀繕本送達翌日起至清償日
    止，按週年利率5%計算之利息；㈢被告甲○○○○應提繳44,358
    元至勞動部勞工保險局設立之原告勞工退休金個人專戶；㈣
    被告丙○○應提繳44,358元至勞動部勞工保險局設立之原告勞
    工退休金個人專戶；㈤被告甲○○○○應發給原告非自願離職證
    明書；㈥被告重丙○○應發給原告非自願離職證明書；㈦訴之聲
    明第1項、第2項部分，被告中任一被告已為全部或一部給付
    ，其他被告於該給付範圍內同免責任；㈧訴之聲明第3項、第
    4項部分，被告中任一被告已為全部或一部給付，其他被告
    於該給付範圍內同免責任；㈨訴之聲明第5項、第6項部分，
    被告中任一被告已為全部或一部給付，其他被告於該給付範
    圍內同免責任(本院卷第193至194頁)。核原告追加變更之訴
    與原訴均係基於同一原告受僱在甲○○○○從事工作之基礎事實
    ，與上開規定相符，應予准許。
二、被告甲○○○○經合法通知，未於最後言詞辯論期日到場，核無
    民事訴訟法第386條各款所列情形，爰依原告之聲請，由其
    一造辯論而為判決。
貳、實體部分：　　　　
一、原告主張：原告自民國105年7月1日起受僱於被告甲○○○○，
    被告丙○○為共同雇主，擔任內外場服務人員，約定每月薪資
    30,000元（後續調整為31,000元、34,500元及36,000元），
    次月以匯款給付（108年9月前為現金給付，以後薪資轉帳）
    。豈料，甲○○○○負責人之太太即丙○○突於110年6月29日召開
    會議，要求原告重簽新版勞動契約，同年6月30日更以通訊
    軟體LINE表示，若原告不配合簽署，7月只能安排休假，並
    領取基本工資24,000元。嗣於110年7月2日甲○○○○負責人乙○○與丙○○再找原告等員工開會，要求原告簽署新版勞動契約
    、特休結算收據及薪資調整同意書，原告認變更之勞動條件
    劣於原有勞動條件，不願簽署，丙○○竟稱如果真的不行，就
    進行資遣等語，原告乃當場接受被告之資遣，並依預告期間
    20日繼續任職至7月22日，被告亦於7月24日將原告退保。惟
    被告積欠原告資遣費91,050元、特休未休折算工資72,000元
    、加班費183,191元、失業補助差額44,280元及勞退金差額4
    4,358元，且未發給原告非自願離職證明書。經調解不成立
    ，原告復發現被告尚有高薪低報情事，除前已同意資遣外，
    原告亦於7月22日調解當日依勞基法第14條第1項第5、6款規
    定向被告表示終止勞動契約。因此，依法提起本件訴訟等語
    ，並聲明：㈠被告甲○○○○應給付原告390,521元，及自起訴狀
    繕本送達翌日起至清償日止，按週年利率5%計算之利息；㈡
    被告丙○○應給付原告390,521元，及自起訴狀繕本送達翌日
    起至清償日止，按週年利率5%計算之利息；㈢被告甲○○○○應
    提繳44,358元至勞動部勞工保險局設立之原告勞工退休金個
    人專戶；㈣被告丙○○應提繳44,358元至勞動部勞工保險局(下
    稱勞保局)設立之原告勞工退休金(下稱勞退金)個人專戶；㈤
    被告甲○○○○應發給原告非自願離職證明書；㈥被告丙○○應發
    給原告非自願離職證明書；㈦訴之聲明第1項、第2項部分，
    被告中任一被告已為全部或一部給付，其他被告於該給付範
    圍內同免責任；㈧訴之聲明第3項、第4項部分，被告中任一
    被告已為全部或一部給付，其他被告於該給付範圍內同免責
    任；㈨訴之聲明第5項、第6項部分，被告中任一被告已為全
    部或一部給付，其他被告於該給付範圍內同免責任；㈩願供
    擔保，請准宣告假執行。
二、被告甲○○○○辯以：甲○○○○係早餐店之加盟店，開業以來皆依
    循加盟主指導內容，與員工約定勞動條件，近來欲將各項勞
    動條件予以明定，乃於110年6月29日與員工開會協議，將到
    職時已口頭約定之各項事項，以書面契約確立，絕無強迫或
    任意變更原有勞動條件之意思，更無不同意即要資遣終止勞
    動契約之意，故甲○○○○並未資遣原告，原告請求資遣費，並
    無理由。又甲○○○○於原告到職時，即與原告約定每月之薪資
    金額，除基本工資外，其餘為加班費，原告對此皆表同意，
    從未提出異議，且甲○○○○給付之加班費已優於勞基法規定，
    原告再行請求加班費，亦無理由。另甲○○○○於原告任職期間
    有發放獎金作為特休未休折算工資，且原告亦有請假薪資照
    給情形，是原告請求特休未休折算工資，並無理由。再者，
    原告自請資遣為無效，甲○○○○自無給付原告失業給付差額及
    發給非自願離職證明書之義務，退步言，縱能請求失業給付
    差額，原告亦應提出請領失業給付之資料及證明契約終止後
    6個月皆無任職他處。至原告請求補提撥勞退金44,358元部
    分，甲○○○○並無意見，請依法辦理等語，並聲明：原告之訴
    駁回。
三、被告丙○○則以：丙○○係乙○○配偶，為乙○○經營之甲○○○○無償
    提供勞務，僅轉達乙○○之指示，並非基於僱用人身分實行指
    揮命令；原告為甲○○○○員工，薪資由甲○○○○給付，勞健保亦
    由甲○○○○投保，原告未曾受丙○○指示為丙○○經營之早餐店提
    供勞務，亦未曾自丙○○受領報酬，丙○○自非原告之雇主。故
    原告對丙○○之請求，均無理由等語，作為抗辯，並聲明：原
    告之訴駁回；如受不利判決，願供擔保請准宣告免為假執行
    。
四、兩造不爭執事實：(本院卷第85至91、278頁)
  ㈠原告自105年7月1日起受僱於被告，任內外場服務人員，約定
    月休4天，每月薪資30,000元，後陸續於105年10月調整為31
    ,000元，106年1月1日調整為34500元，107年1月1日調整為3
    6000元。
  ㈡原告於110年7月22日離職，被告亦於同年月24日將原告勞保
    退保。
  ㈢原告任職年資5年21天，離職前6月平均工資為36,000元。
  ㈣原告休息日、休假日及國定假日如有出勤，都是工作8小時。
  ㈤原告任職期間，被告僅以法定基本工資為原告投保勞保及提
    繳勞退金。
  ㈥原告應補提繳原告任職期間之勞退金差額44,358元至原告個
    人勞退金專戶。
  ㈦原告於110年7月22日自甲○○○○離職，於110年8月19日持調解
    紀錄至楠梓就業服務站辦理求職登記及申請失業給付，該站
    於110年9月2日完成失業認定，經勞保局發給自110年9月2日
    至110年10月1日止1個月失業給付14,400元。
五、本件之爭點：(本院卷第85至91、278至279頁)　　　　
  ㈠丙○○是否為原告任職甲○○○○期間之共同雇主？
　㈡原告請求被告給付下列事項，有無理由？如有，應以若干元
    為當？
  1.資遣費91,050元。
  2.特休未休折算工資72,000元。
  3.失業補助差額44,280元。
  4.加班費183,191元。
  5.提繳勞退金差額44,358元至原告勞退金個人專戶。
  ㈢原告請求被告發給非自願離職證明書，有無理由？　　
六、本院之判斷：
　㈠上開兩造不爭執事實，有兩造不爭執為真正之原告勞保投保
    資料、原告勞退金個人專戶明細資料、勞保局110年9月11日
    及111年1月28日公函附卷可稽（本院卷第53至59、182至185
    、198、202至204頁），應堪信為真實。
　㈡原告之雇主為何人？
　　原告主張受僱於甲○○○○，嗣又稱丙○○與甲○○○○為原告之共同
    雇主等語。被告則抗辯原告係受甲○○○○所僱用，丙○○不是雇
    主等語。經查原告自承受僱之後一直都在甲○○○○工作，沒有
    到丙○○經營之瑞源歐式早餐店工作過(本院卷第139頁)，且
    原告受僱後，係由甲○○○○為原告投保勞保及提撥勞退金，亦
    有原告前開勞保投保資料、原告勞退金個人專戶明細資料為
    憑，而甲○○○○係由負責人乙○○及訴外人許淑敏合夥設立之商
    號，亦有經濟部商業司商工登記公示查詢資料可按(本院卷
    第25頁)。足見，原告之雇主應為甲○○○○。而丙○○僅係甲○○○○負責人之配偶，縱有協助其夫經營甲○○○○，亦不能逕認係
    原告之共同雇主，況且原告並不能舉證證明丙○○係甲○○○○之
    合夥人或丙○○有另與原告合意成立僱傭關係之事實，自難徒
    憑臆測之詞，推論丙○○為原告之共同雇主。是原告主張丙○○
    為其共同雇主，請求原告給付資遣費、加班費、特休未休折
    算工資、失業補助差額及補提撥勞退金、發給非自願離職證
    明書，並與甲○○○○負不真正連帶債務云云，均無理由，不足
    採信。
　㈢原告與甲○○○○間僱傭關係因何原因終止？
　1.按勞基法第14條第1項第6款規定雇主違反勞動契約或勞工法
    令，致有損害勞工權益之虞者，勞工得不經預告終止兩造之
    勞動契約。本件原告任職期間實領工資均高於基本工資，而
    甲○○○○僅以基本工資之6%為原告提撥勞退金，為甲○○○○所不
    爭執，並同意補提撥勞退金差額，有如前述。則甲○○○○上開
    行為實已違反兩造間勞動契約及勞退條例第6條第1項、第7
    條第1項第1款、第14條第1項、第5項規定，而損及原告權益
    ，顯符合勞基法第14條第1項第6款情事，原告自得不經預告
    終止勞動契約。是原告於110年7月22日調解時，向甲○○○○表
    示依勞基法第14條第6款規定，於110年7月22日終止勞動契
    約，自屬合法。上訴人既於110年7月22日收受上開終止之意
    思表示（本院卷第62頁），兩造間勞動契約應於是日即生終
    止之效果。
　2.原告雖另主張110年7月2日甲○○○○負責人太太丙○○向伊表示
    如果不簽新版勞動契約，就進行資遣，伊當場表示同意資遣
    等語，並舉錄音光碟及譯文(本院卷第131至134頁)為證，惟
    為甲○○○○所否認，辯稱沒有要資遣原告云云。查原告所舉錄
    音光碟及譯文，丙○○固有表示：「如果你真的不行，那我們
    就談資遣」等語，然僅表示可以談，並未表示已達成協議，
    且原告後來表示想被資遣時，丙○○係表示：「我再跟店長講
    一下」，顯亦未當場與原告達成協議，故尚難認兩造已達成
    合意資遣之協議。況原告起訴時亦主張甲○○○○表示要資遣原
    告，係違法解雇，更見，原告真意亦不同意被告資遣之提議
    。是原告上開主張，尚難採信。
  ㈣原告請求甲○○○○給付資遣費91,050元，有無理由？
　1.按雇主依勞基法第16條終止勞動契約者，應依下列規定發給
    勞工資遣費：一、在同一雇主之事業單位繼續工作，每滿 1
    年發給相當於1 個月平均工資之資遣費。二、依前款計算之
    剩餘月數，或工作未滿1年者，以比例計給之。未滿1個月者
    以1個月計，為勞基法第17條第1項所明定。又勞工適用本條
    例之退休金制度者，適用本條例後之工作年資，於勞動契約
    依勞動基準法第11條、第13條但書、第14條及第20條或職業
    災害勞工保護法第23條、第24條規定終止時，其資遣費由雇
    主按其工作年資，每滿1年發給2分之1 個月之平均工資，未
    滿1年者，以比例計給；最高以發給6個月平均工資為限，不
    適用勞動基準法第17條之規定，勞退條例第12條第1 項亦有
    明文。
  2.本件原告依勞基法第14條第1項第6款終止勞動契約，於法有
    據，業如前述，則依前揭規定，自得請求甲○○○○給付資遣費
    。又原告於105年7月1日到職，110年7月21日離職，年資5年
    又21天，離職前6個月平均工資為36,000元，為兩造所不爭
    執，則依前揭規定核算，原告得請求之資遣費應為91,036元
    【計算式：36,000元×(5＋21/365年)×1/2＝91,036元】，是原
    告請求被告給付資遣費，於91,036元範圍內，應屬有據。
　㈤原告請求甲○○○○給付加班費183,191元，有無理由？
　1.按勞工每7日中應有2日之休息，其中1日為例假，1日為休息
    日；雇主使勞工於第36條所定休息日工作，工作時間在2 小
    時以內者，其工資按平日每小時工資額另再加給1又3分之1 
    以上；工作2小時後再繼續工作者，按平日每小時工資額另
    再加給1又3分之2 以上；內政部所定應放假之紀念日、節日
    、勞動節及其他中央主管機關指定應放假日，均應休假；雇
    主經徵得勞工同意於休假日工作者，工資應加倍發給，為勞
    基法第24條第2項、第36條第1項、第37條第1項、第39條中
    段所明定。又工資由勞雇雙方議定之，但不得低於基本工資
    ，勞基法第21條第1項亦有明文。是勞僱雙方約定之工資，
    不低於基本工資及以基本工資為基準計算出之例休假工資、
    備勤工資及延時工資等之總和，則該工資之約定，自不違反
    勞基法之規定，雙方均應受其拘束，勞方尚不得更行請求例
    、休假及備勤等工資（最高法院82年台上字第293號、85年
    台上第1973號判決意旨參照）。
  2.本件原告主張兩造約定月薪僅包含4天休息日加班費，被告
    則抗辯約定月薪包含全部休息日、例假日及國定假日出勤加
    班費(本院卷第86至87頁)。是兩造約定月薪確實包含至少4
    天休息日加班費，堪以認定。衡以兩造約定之初，不可能將
    休息日、例假日切割為部分要工作，部分不必工作，或使原
    告工作2週才能休息1日，故兩造當時約定之真意，應係原告
    每週工作6天、例假日1天不工作，較為可採。而國定假日依
    法本應休假不工作，兩造約定之初既未明確約定月薪包含國
    定假日工作之加班費，自不應認國定假日工作之加班費包含
    於兩造約定月薪範圍。故本院審酌上情，認定兩造約定之月
    薪，應包含每週休息日工作之加班費，而不包括每週例假日
    及國定假日工作之加班費。基此，原告每月休息日出勤日數
    均為4或5日，若以每月有5日休息日出勤，並按基本工資計
    算包含休息日出勤之加班費(計算式如附表備註欄①②所示)，
    均低於兩造約定月薪即原告實領薪資。則依前開規定及說明
    ，兩造約定月薪，既高於前述基本工資及依基本工資計算休
    息日加班費之總合，自不違反勞基法之規定，雙方均應受其
    拘束，故原告復請求休息日出勤之加班費，並無理由。然兩
    造約定月薪並不包含例假日及國定假日工作之加班費，業經
    本院認定如前，且原告所舉任職期間實領月薪及例假日及國
    定假日出勤日數(本院卷第33頁)，被告並未爭執，亦未提出
    足認原告並未工作之出勤紀錄資料，自應認原告之主張為真
    。是依前開勞基法第39條中段規定及原告所舉任職期間如附
    表所示實領月薪及例假日及國定假日出勤日數計算，原告請
    求被告給付任職期間如附表所示例假日及國定假日出勤工作
    加倍工資合計79,168元，核屬有據。
　㈥原告請求甲○○○○給付特休未休折算工資72,000元，有無理由
    ？
　1.按勞工在同一雇主或事業單位，繼續工作滿一定期間者，應
    依下列規定給予特別休假：6個月以上1年未滿者，3 日，
    1年以上2年未滿者，7日，2年以上3 年未滿者，10日，3
    年以上5年未滿者，每年14日，5 年以上10年未滿者，每年
    15日，10年以上者，每1年加給1日，加至30日為止；勞工
    之特別休假，因年度終結或契約終止而未休之日數，雇主應
    發給工資，勞基法第38條第1、4項亦有明文。
　2.本件原告於105年7月1日到職，106年1月1日起應有特別休假
    3天；106年7月1日起應有特別休假7天；107年7月1日起應有
    特別休假10天；108年7月1日起應有特別休假14天；109年7
    月1日起應有特別休假14天；109年7月1日起應有特別休假15
    天。是原告於任職期間應休之特別休假應有63日。原告主張
    尚有60天未休，甲○○○○則抗辯於原告任職期間有發放獎金作
    為特休未休折算工資，且原告亦有請假薪資照給情形等語，
    然甲○○○○自承無法舉證以實其說(本院卷第89頁)，且僱主應
    備置勞工工資清冊；勞工請求之事件，僱主就其依法令應備
    置之文書，有提出之義務；當事人無正當理由不從法院提出
    文書之命令，法院得認依該證物應證之事實為真實，勞基法
    第23條第2項、勞動事件法第35條、第36條第1、5 項亦有明
    文。本院於審理中曾函請甲○○○○於110年11月10日前提出原
    告任職期間受領薪資資料及出勤紀錄（本院卷第77頁），經
    合法送達後（本院卷第81頁），甲○○○○亦未遵期提出，則本
    院依上開規定，亦得認原告主張之尚有60日特別休假未休之
    事實為真。是依前開勞基法第38條第4 項規定應於契約終止
    時，由雇主折算發給工資，故以原告離職月薪36,000元為準
    ，換算每日薪資1,200元（計算式：36,000元÷30日＝1,200元
    ）計，原告請求被告給付特別休假未休折算工資72,000元（
    計算式：1,200元×60天＝72,000元），尚屬有據。
　㈦原告請求甲○○○○賠償失業補助金差額44,280元，有無理由？
  1.按民法第184條第2項規定：「違反保護他人之法律，致生損
    害於他人者，負賠償責任。但能證明其行為無過失者，不在
    此限」，本項所保護之客體包括權利、利益在內，就業保險
    法旨在保障勞工之生活，就業保險法第ll、16條並設失業給
    付規定，是就業保險法應認為屬於本項規定之保護他人之法
    律範疇。本件原告為甲○○○○之員工，足見甲○○○○確有為原告
    核實投保就業保險之強制義務，然甲○○○○於原告任職期間，
    均僅以最低基本工資為原告投保就業保險，有原告勞保投保
    資料表在卷可考（本院卷第53至55頁），則甲○○○○顯有違反
    保護他人之法律即就業保險法之侵權行為，並造成原告短領
    失業補助金而受有損失，則原告自得請求甲○○○○賠償因此所
    致之損害。
  2.再按失業給付按申請人離職辦理本保險退保之當月起前6個
    月平均月投保薪資60%按月發給，最長發給6個月；符合失業
    給付請領條件，於失業給付請領期限屆滿前受僱工作，並依
    規定參加本保險為被保險人滿3個月以上者，得向保險人申
    請，按其尚未請領之失業給付金額之50%，1次發給提早就業
    獎助津貼；投保單位不依就業保險法之規定辦理加保手續者
    ，按自應為加保之日起，至參加保險之日止應負擔之保險費
    金額，處以10倍罰鍰，勞工因此所受之損失，並應由投保單
    位依就業保險法規定之給付標準賠償之，就業保險法(下稱
    就保法)第16條第1項、第18條、第38條第1項亦有明定。本
    件兩造不爭執原告離職前6月工資均為36,000元，已如前述
    ，是甲○○○○應以36,300元級距為原告投保就業保險，原告就
    業保險平均月投保薪資應為36,300元，而因前開甲○○○○未依
    原告實際月薪投保就業保險，致勞保局僅以月平均投保薪資
    24,000元為據計算失業補助金發給原告，有勞保局110年9月
    11日公函附卷可佐（本院卷第198頁），原告因此受有短領
    失業補助金之損害，則原告依前揭民法第184條第1、2項及
    就保法第16條第1項、第18條、第38條第1項規定，請求甲○○○○賠償1個月失業補助金差額及5個月提早就業獎助津貼差額
    ，合計25,830元【計算式：(36,300元－24,000元）×60%×1月
    ＋(36,300元－24,000元)×60%×50%×5月＝25,830元】，應認有
    據。
  ㈧原告請求甲○○○○補提繳44,358元勞退金至其等勞工退休金專
    戶，有無理由？
  1.按年滿15歲以上，65歲以下受僱於僱用5 人以上公司、行號
    之員工，應以其雇主或所屬團體或所屬機構為投保單位，全
    部參加勞工保險為被保險人，勞保條例第6條第1項第2 款定
    有明文。次按勞工退休金條例之適用對象為適用勞動基準法
    之本國籍勞工。雇主應為適用本條例之勞工，按月提繳退休
    金，儲存於勞保局設立之勞工退休金個人專戶。雇主應為第
    7條第1項規定之勞工負擔提繳之退休金，不得低於勞工每月
    工資6%。前四項所定每月工資，由中央主管機關擬訂月提繳
    工資分級表，報請行政院核定之。勞退條例第6條第1項、第
    7條第1項第1款、第14條第1項、第5項分別定有明文。勞工
    退休金條例制訂目的，係為增進勞工退休生活保障，加強勞
    雇關係，促進社會及經濟發展，雇主如未依勞退條例之規定
    ，按月提繳或足額提繳勞工退休金者，於勞工尚不得請領退
    休金之情形，亦得請求雇主將未提繳或未足額提繳之金額繳
    納至其退休金專戶，以回復原狀（最高法院101 年度台上字
    第1602號判決要旨參照）。
  2.本件兩造就甲○○○○於原告任職期間，僅依基本工資提撥6%勞
    退金，應補提繳44,358元勞退金差額至原告之勞工退休金專
    戶，並不爭執，復有原告勞工退休金個人專戶明細資料附卷
    為據(本院卷第57至59頁)，堪認屬實。則依前揭法律規定，
    原告請求甲○○○○補提繳44,358元勞退金至其勞工退休金專戶
    ，即屬有據。
  ㈨準此，原告得請求甲○○○○給付268,034元（計算式：資遣費91
    ,036元＋休假日加班費79,168元＋特休未休折算工資72,000元
    ＋失業補助金差額25,830元＝268,034元），及提撥勞退金差
    額44,358元至其勞退金專戶。　
  ㈩原告請求甲○○○○發給非自願離職證明書，有無理由？
　　按勞動契約終止時，勞工如請求發給服務證明書，雇主或其
    代理人不得拒絕，為勞基法第19條所明定。又本法所稱非自
    願離職，指被保險人因投保單位關廠、遷廠、休業、解散、
    破產宣告離職；或因勞基法第11條、第13條但書、第14條及
    第20條規定各款情事之1離職。被保險人於離職退保後2年內
    ，應檢附離職或定期契約證明文件及國民身分證或其他足資
    證明身分之證件，親自向公立就業服務機構辦理求職登記、
    申請失業認定及接受就業諮詢，並填寫失業認定、失業給付
    申請書及給付收據。第1項離職證明文件，指由投保單位或
    直轄市、縣（市）主管機關發給之證明，就保法第11條第3
    項、第25條第1項、第3項亦有明定。兩造間勞動契約既經原
    告於110年7月22日依勞基法第14條第1項第6款規定終止，原
    告即符合就保法所稱之「非自願離職」，自得依就保法第25
    條第3規定，請求被告發給非自願離職證明書，是原告此部
    分請求，亦屬有據。
七、綜上所述，原告依兩造間勞動契約之法律關係及前揭勞基法
    、勞退條例、就保法規定，請求甲○○○○給付268,034元，及
    自起訴狀繕本送達被告翌日即110年10月27日起至清償日止
    ，按週年利率5%計算之利息；暨請求被告應提撥44,358元至
    原告於勞保局設立之勞退金專戶及開立非自願離職證明書予
    原告，均為有理由，應予准許。逾此範圍之請求，則無理由
    ，應予駁回。本件主文第1、2項原告勝訴部分，係就勞工之
    給付請求，為雇主敗訴之判決，依勞動事件法第44條第1項
    規定，應依職權宣告假執行，併依同條第2項規定，依職權
    酌定擔保金額，宣告甲○○○○供擔保後，得免為假執行。而主
    文第3項部分，係請求甲○○○○為一定行為之訴，與假執行係
    就財產上之給付，於終局判決確定前，賦與執行力之情形不
    同，是原告此部分假執行之聲請於法尚有未合，應予駁回。
    至原告敗訴部分，其假執行之聲請已失去依據，應併予駁回
    。
八、本件事證已臻明確，兩造其餘攻擊防禦方法及所提證據，經
    本院斟酌後，認為均不足以影響本判決之結果，爰不逐一論
    列，併此敘明。
九、據上論結，本件原告之訴為一部有理由，一部無理由。依民
    事訴訟法第79條，勞動事件法第44條第1、2項，判決如主文
    。
中　　華　　民　　國　 111  　年　　 5　　月　　31　　日
                  勞動法庭　法　官  陳景裕
以上正本係照原本作成。
如對本判決上訴，須於判決送達後20日內向本院提出上訴狀。如
委任律師提起上訴者，應一併繳納上訴審裁判費。
中　　華　　民　　國　 111　　年　　 5　　月　　31　　日
                            書記官　黃國忠
附表：（新臺幣）
編號 日期 （年/月） 實領薪資 （元） 平均日薪（元） 例假日 出勤日數 國定假日出勤日數 應領加班費（元）  1 105/7 28,000 903 0 0 0  2 105/8 29,000 935 0 0 0  3 105/9 30,000 1,000 0 0 0  4 105/10 31,000 1,000 1 1 2,000 　 105年小計　     2,000  5 106/1 34,000 1,097 3 2 5,485  6 106/2 34,000 1,214 0 2 2,428  7 106/3 34,000 1,097 0 0 0  8 106/4 34,000 1,133 1 2 3,399  9 106/5 34,000 1,097 0 0 0 10 106/6 34,000 1,133 0 0 0 11 106/7 34,000 1,097 1 0 1,097 12 106/8 34,000 1,097 0 0 0 13 106/9 34,000 1,133 0 0 0 14 106/10 34,000 1,097 1 1 2,194 15 106/11 34,000 1,133 0 0 0 16 106/12 34,000 1,097 1 0 1,097 　 106年小計     15,700 17 107/1 34,500 1,113 0 1 1,113 18 107/2 34,500 1,232 2 3 6,160 19 107/3 34,500 1,113 0 0 0 20 107/4 34,500 1,150 1 2 3,450 21 107/5 34,500 1,113 0 0 0 22 107/6 34,500 1,150 0 0 0 23 107/7 34,500 1,113 1 0 1,113 24 107/8 34,500 1,113 0 0 0 25 107/9 34,500 1,150 1 0 1,150 26 107/10 34,500 1,113 0 1 1,113 27 107/11 34,500 1,150 0 0 0 28 107/12 34,500 1,113 1 0 1,113 　 107年小計　     15,212 29 108/1 35,000 1,129 0 1 1,129 30 108/2 35,000 1,250 4 2 7,500 31 108/3 35,000 1,129 1 0 1,129 32 108/4 35,000 1,167 0 2 2,334 33 108/5 35,000 1,129 0 0 0 34 108/6 35,000 1,167 1 0 1,167 35 108/7 35,000 1,129 0 0 0 36 108/8 35,000 1,129 0 0 0 37 108/9 35,000 1,167 1 0 1,167 38 108/10 35,000 1,129 0 1 1,129 39 108/11 35,000 1,167 0 0 0 40 108/12 35,000 1,129 1 0 1,129 　 108年小計　     16,684 41 109/1 35,500 1,145 3 3 6,870 42 109/2 35,500 1,224 0 1 1,224 43 109/3 35,500 1,145 1 0 1,145 44 109/4 35,500 1,183 0 2 2,366 45 109/5 35,500 1,145 1 0 1,145 46 109/6 35,500 1,183 0 0 0 47 109/7 35,500 1,145 0 0 0 48 109/8 35,500 1,145 1 0 1,145 49 109/9 35,500 1,183 0 0 0 50 109/10 35,500 1,145 0 1 1,145 51 109/11 35,500 1,183 1 0 1,183 52 109/12 35,500 1,145 0 0 0 　 109年小計　     16,223 53 110/1 36,000 1,161 1 1 2,322 54 110/2 36,000 1,286 1 3 5,144 55 110/3 36,000 1,161 1 0 1,161 56 110/4 36,000 1,200 0 1 1,200 57 110/5 36,000 1,161 1 1 2,322 58 110/6 36,000 1,200 0 1 1,200 　 110年小計　     13,349 　 合計　     79,168 備註： ①105年之月基本工資為20,008元，平均日薪為667元（20,008÷30=667，小數點以下四捨五入，下同）；106年之月基本工資為21,009元，平均時薪為88元（21,009÷30÷8=88）；107年之月基本工資為22,000元，平均時薪為92元（22,000÷30÷8=92）；108年之月基本工資為23,100元，平均時薪為96元（23,100÷30÷8=96）；109年之月基本工資為23,800元，平均時薪為99元（23,800÷30÷8=99）；110年之月基本工資為24,000元，平均時薪為100元（24,000÷30÷8=100）。 ②本院認定兩造約定月薪應已包含休息日出勤之加班費，而原告每月休息日出勤日數均為4或5日，若以每月有5日休息日出勤，並按基本工資計算包含休息日出勤之加班費，則105年每月應領薪資至多為23,343元（20,008+5×667）；106年每月應領薪資至多為26,582元（21,009+5×88×2×4÷3+5×88×6×5÷3）；107年每月應領薪資至多為27,827元（22,000+5×92×2×4÷3+5×92×6×5÷3）；108年每月應領薪資至多為29,180元（23,100+5×96×2×4÷3+5×96×6×5÷3）；109年每月應領薪資至多為30,070元（23,800+5×99×2×4÷3+5×99×6×5÷3）；110年每月應領薪資至多為30,333元（24,000+5×100×2×4÷3+5×100×6×5÷3）。兩造約定月薪即原告實領薪資，均高於前述依基本工資計算之應領薪資，堪認並無違反法令，故原告復請求休息日出勤之加班費，並無理由。 ③平均日薪=當月實領薪資÷當月日數。 ④應領加班費=平均日薪×（例假日出勤日數+國定假日出勤日數）。